臺灣桃園地方法院刑事判決　　　　　　　96年度交易字第52號
公　訴　人　臺灣桃園地方法院檢察署檢察官
被　　　告　丙○○
上列被告因過失傷害案件，經檢察官提起公訴（96年度偵字第26
131 號），被告自白犯罪，本院改以簡式審判程序審理，並判決
如下：
    主  文
丙○○因過失傷害人，處有期徒刑肆月，如易科罰金，以新臺幣
壹仟元折算壹日，減為有期徒刑貳月，如易科罰金，以新臺幣壹
仟元折算壹日。
    事  實
一、丙○○未考領有自小客車駕駛執照，於民國95年10月28日上
    午5 時40分許前之某時，駕駛車牌號碼9N-5953 號自小客車
    ，沿桃園縣桃園市○○路外側由桃園縣桃園市往中壢市方向
    行駛，本應注車前狀況並隨時採取必要之安全措施，依當時
    天候晴、晨光、柏油路面、路面乾燥、無缺陷、無障礙物、
    視距良好等情形，並無不能注意之情事，竟疏未注意及此，
    於同日上午5 時40分許，途經桃園縣桃園市○○路1560巷口
    ，因疲倦昏睡而不慎追撞同方向由甲○○（未考領有重型機
    車駕駛執照）騎乘車牌號碼ONS-708 號重型機車搭載乙○○
    ，致甲○○、乙○○人車倒地昏厥，甲○○因此受有右側鎖
    骨半脫位、頭部外傷、臉部撕裂傷、臉部擦傷、雙膝擦傷、
    右肩擦傷及右腳第5 趾斷裂等傷害，乙○○受有頭部外傷併
    頭皮撕裂傷、胸部挫傷、右側胸部第3 至第9 肋骨骨折併血
    氣胸、骨盆骨折及全身多處擦傷等傷害。丙○○於肇事後留
    在現場，於犯罪未被發覺前，向到場處理警員表明其為肇事
    者，而接受裁判。
二、案經甲○○、乙○○訴由桃園縣政府警察局桃園分局報請臺
    灣桃園地方法院檢察署檢察官偵查起訴。
    理  由
一、本件被告丙○○所犯係死刑、無期徒刑、最輕本刑為3 年以
    上有期徒刑以外之罪，其於準備程序中就前揭被訴事實為有
    罪之陳述，經受命法官告知簡式審判程序之旨，並聽取被告
    與公訴人之意見後，經本院合議庭裁定由受命法官獨任進行
    簡式審判程序，合先敘明。
二、上開犯罪事實，業據被告丙○○於本院審理時坦承不諱，核
    與證人即告訴人乙○○、林明義於警詢、檢察官偵查時證述
    於上開時、地，遭被告駕車撞擊而受傷等情節相符，復有道
    路交通事故現場圖、道路交通事故調查報告表(一)(二)、舉發違
    反道路交通管理事件通知單各1 份、照片12張、行政院衛生
    署桃園醫院診斷證明書2 份在卷可稽，足認被告之自白與事
    實相符，堪以採信。
三、按汽車行駛時，駕駛人應注意車前狀況及兩車併行之間隔，
    並隨時採取必要之安全措施，道路交通安全規則第94條第3
    項規定有明文。被告為具有通常知識之人，當知上開規定，
    且依當時天候晴、晨光、路面乾燥無缺陷、無障礙物、視距
    良好等情，有道路交通事故調查報告表(一)在卷可稽，並無不
    能注意之情事，詎被告竟疏未注意，以致撞擊告訴人甲○○
    之機車而肇事，被告之駕駛行為，顯有過失。又告訴人甲○○因本件車禍受有右側鎖骨半脫位、頭部外傷、臉部撕裂傷
    、臉部擦傷、雙膝擦傷、右肩擦傷及右腳第5 趾斷裂等傷害
    ，告訴人乙○○受有頭部外傷併頭皮撕裂傷、胸部挫傷、右
    側胸部第3 至第9 肋骨骨折併血氣胸、骨盆骨折及全身多處
    擦傷等傷害，有前揭診斷證明書2 份在卷可稽，被告之過失
    駕駛行為與告訴人所受傷害間，具有相當因果關係，至屬無
    疑。是本件事證明確，被告犯行，洵堪認定，應依法論科。
    告訴人甲○○雖未考領有重型機車駕駛執照，然其就本件車
    禍並無過失，其無駕駛執照駕車之行為，僅為行政裁罰問題
    ，並不影響本件被告前揭已成立之過失傷害行為罪責。
四、核被告所為，係犯刑法第284 條第1 項前段之過失傷害罪。
    被告以一過失傷害行為，同時造成告訴人甲○○、乙○○二
    人受傷，係以一行為觸犯構成要件相同之數罪名，依刑法第
    55條想像競合規定，從一重之刑法第284 條第1 項前段過失
    傷害罪處斷。被告未考領有自小客車照駛執照，駕車肇事，
    因而致人受傷，應依道路交通管理處罰條例第86條第1 項規
    定，加重其刑。又被告於肇事後犯罪未被發覺前，留在現場
    ，向到場警員表明為肇事者而接受裁判乙節，有桃園縣政府
    警察局道路交通事故肇事人自首情形紀錄表1 份在卷可稽，
    合於自首要件，爰依刑法第62條前段規定，減輕其刑。爰審
    酌被告犯後坦承犯行，態度尚佳，惟因駕車過失而肇事，導
    致告訴人所受有上揭傷害，犯後尚未主動與告訴人談和解或
    賠償告訴人之損害，致告訴人迄今未能獲得賠償，業據告訴
    人甲○○、乙○○陳明在卷等一切情狀，量處如主文所示之
    刑，並諭知易科罰金之折算標準。又被告前揭犯行，係在96
    年4 月24日以前所犯，符合中華民國九十六年罪犯減刑條例
    有關減刑之規定，爰依該條例第2 條第1 項第3 款規定減其
    刑二分之一，並依該條例第9 條規定，諭知易科罰金之折算
    標準，以資懲儆。
據上論斷，依刑事訴訟法第299 條第1 項前段、第273 條之1 第
1 項，刑法第284 條第1 項前段、第55條、第62條前段、第41條
第1 項前段，道路交通管理處罰條例第86條第1 項，刑法施行法
第1 條之1 第1 項、第2 項前段，中華民國九十六年罪犯減刑條
例第7 條、第2 條第1 項第3 款、第9 條，判決如主文。
本案經檢察官蔡正雄到庭執行職務。
中　　華　　民　　國　　96　　年　　8 　　月　　24　　日
                      交通法庭  法　官  陳月雯
以上正本證明與原本無異。
如不服本判決，應於判決送達後10日內，向本院提出上訴狀。
                                書記官  吳瓊英
中　　華　　民　　國　　96　　年　　8 　　月　　27　　日
附錄本案論罪法條：
中華民國刑法第284條
因過失傷害人者，處 6 月以下有期徒刑、拘役或 5 百元以下罰
金，致重傷者，處1 年以下有期徒刑、拘役或5 百元以下罰金。
從事業務之人，因業務上之過失傷害人者，處 1 年以下有期徒刑
、拘役或1 千元以下罰金，致重傷者，處 3 年以下有期徒刑、
拘役或2 千元以下罰金。
